【裁判字號】    91,自,5
【裁判日期】    920130
【裁判案由】    傷害
【裁判全文】
臺灣澎湖地方法院刑事判決                              九十一年度自字第五號
    自  訴  人  乙○○  住：澎.
    被      告  甲○○  女  五.
右列被告因傷害案件，經自訴人提起自訴，本院判決如左：
    主  文
甲○○傷害人之身體，處罰金壹仟元，如易服勞役，以參佰元折算壹日。
    事  實
一、甲○○基於普通傷害之犯意，於民國九十一年七月三日晚上八時四十分許，在澎
    湖縣馬公市○○路八十四巷十三號前，因細故與乙○○發生口角爭執後，竟持敲
    碎之酒瓶丟擲乙○○之身體，致乙○○受有右肩、左手掌、左手第二指挫擦傷各
    一處之傷害，嗣甲○○反遭乙○○徒手毆打（乙○○被訴傷害部分，另案由本院
    審理）。
二、案經乙○○提起自訴。
    理  由
一、訊據被告甲○○矢口否認有何傷害之犯行，辯稱：案發時伊與乙○○先發生口角
    爭執，伊雖有敲碎酒瓶，但未持之攻擊乙○○，係乙○○持木棍毆傷伊云云。惟
    查，右揭犯罪事實，業據被害人乙○○指訴甚詳，並有被害人乙○○驗傷診斷書
    一紙附卷可稽。而被害人乙○○係受有右肩、左手掌、左手第二指「挫擦傷」各
    一處之傷害，該等傷勢經核與遭碎玻璃等利器攻擊可得造成之傷害，尚無不符，
    則被害人乙○○指稱係遭被告甲○○持碎酒瓶丟擲所致，自有所本。況被告甲○
    ○自承案發時有敲碎酒瓶之舉，顯見其當時情緒衝動失控，已有生事之徵兆，其
    嗣果然持之攻擊被害人乙○○，尚與常情無悖；且證人即案發時在場目擊衝突過
    程之陳文能於本院九十一年易字第四七號一案審理中證稱：甲○○有拿酒瓶丟擲
    乙○○，後來乙○○生氣，就與甲○○發生扭打等語，有該案九十一年十二月五
    日審理筆錄一紙可參，益見被告甲○○確有先出手攻擊被害人乙○○之情事。本
    件事證明確，被告犯行堪以認定。被告所辯未傷害被害人乙○○之身體云云，要
    屬卸責之詞，不足採信。
二、核被告所為，係犯刑法第二百七十七條第一項傷害罪。爰審酌被害人所受傷勢非
    重及被告犯罪之動機、目的、手段、犯後態度等一切情狀，量處如主文所示之刑
    ，並諭知易服勞役之折算標準。
據上論斷，應依刑事訴訟法第二百九十九條第一項前段、第三百四十三條，刑法第二
百七十七條第一項、第四十二條第二項，罰金罰鍰提高標準條例第一條前段、第二條
，判決如主文。
中    華    民    國      九十二    年        一  月          三十      日
                             臺 灣 澎 湖 地 方 法 院 刑 事 庭
                                   法    官  陳     順     輝
右正本證明與原本無異議。
如不服本判決，應於判決送達後十日內，向本院提出上訴狀（須附繕本）。
中    華    民    國      九十二    年      一      月      三十        日
                                   書 記 官  賴     淑     萍
附錄：
刑法第二百七十七條第一項：
傷害人之身體或健康者，處三年以下有期徒刑、拘役或一千元以下罰金。


司法院資訊處製作；財團法人民間司法改革基金會備份。
